【裁判字號】    97,上訴,2213
【裁判日期】    971113
【裁判案由】    毒品危害防制條例
【裁判全文】
臺灣高等法院臺中分院刑事判決        97年度上訴字第2213號
上  訴  人  臺灣臺中地方法院檢察署檢察官
上  訴  人
即  被  告  乙○○
                      號
                    現於另案在臺灣臺中監獄
指定辯護人  黃淑真律師
上列上訴人因毒品危害防制條例案件，不服臺灣臺中地方法院97
年度訴字第1929號中華民國97年7月23日第一審判決（ 起訴案號
：臺灣臺中地方法院檢察署97年度偵字第4160號 ），提起上訴，
本院判決如下：
    主  文
原判決撤銷。
乙○○販賣第二級毒品，累犯，處有期徒刑柒年貳月。扣案如附
表一編號一所示之第二級毒品甲基安非他命均沒收銷燬之及如附
表一編號二至四所示之物均沒收。
    事  實
一、乙○○前於民國81年間，因違反肅清煙毒條例案件，經原審
    （即臺中地院）以81年度訴緝字第692號判決判處有期徒刑3
    年2月確定；於81年間，因偽造有價證券案件， 經原審以81
    年度訴字第3572號判決判處有期徒刑3年確定， 經定應執行
    刑為有期徒刑5年10月確定，於84年3月21日縮短刑期假釋付
    保護管束（原至87年9月2日保護管束期滿）。於保護管束期
    間之84年間，復因違反肅清煙毒條例案件，經原審以84年度
    訴字第2334號判決判處有期徒刑3年3月確定，前開假釋經撤
    銷，應執行殘刑有期徒刑2年8月30日，接續執行後，於95年
    6 月28日執行完畢。詎仍不知悔改，明知甲基安非他命係毒
    品危害防制條例第2條第2項第2款所規定之第二級毒品， 不
    得販賣，竟意圖營利，基於販賣第二級毒品甲基安非他命之
    犯意，於民國97年2月4日上午10時許，以其持用之門號0000
    000000號行動電話與真實姓名年籍不詳綽號「阿豐」之男子
    （下稱「阿豐」）聯絡後，約在臺中市○○路與甘肅路口，
    向「阿豐」以新臺幣（下同）8萬元之價格，販入數量1兩（
    即37.5公克）之甲基安非他命後，再以電子磅秤、分裝袋等
    物將甲基安非他命分裝為數小包， 並欲伺機以每0.2公克甲
    基安非他命1千元之價格， 賣出甲基安非他命予他人牟利。
    嗣於97年2月4日晚上9時50分許， 在尚未販出之際，為警持
    搜索票前往臺中市○○區○○路226號之4，5樓502號房內執
    行搜索，當場扣得第二級毒品甲基安非他命7包（ 驗前總毛
    重37.58公克、包裝塑膠袋總重約2.95公克、取其中0.18 公
    克鑑定用罄）、其所有供聯絡販入毒品用之門號0000000000
    號行動電話1支、供秤重分裝毒品用之電子磅秤1台、伺機分
    裝出售毒品用之分裝袋26個及如附表二所示之物。
二、案經臺中市警察局第二分局報告臺灣臺中地方法院檢察署檢
    察官偵查起訴。
    理  由
一、程序方面（關於證據能力之判斷）：
  (一)被告自白之任意性：按被告之自白，非出於強暴、脅迫、利
    誘、詐欺、疲勞訊問、違法羈押或其他不正之方法，且與事
    實相符者，得為證據，刑事訴訟法第156條第1項定有明文。
    被告乙○○辯稱：於偵查中及地院聲羈訊問時因為當時精神
    狀況不好、藥癮發作，才會做出不實的自白陳述，所以最後
    沒有在偵訊筆錄上簽名云云。惟查：
    1.經原審勘驗被告於97年2月5日偵訊錄影光碟（見原審卷第
      34-37頁）， 被告於偵訊結束時供稱：「（檢察官問：以
      上陳述實在？）對（檢察官問：出於你自由意願所陳述，
      是不是？）是」等語（見原審卷第37頁），原判決認為經
      核卷附勘驗筆錄所載訊問內容（見原審卷第34 -37頁）與
      該次偵訊筆錄內容（見偵查卷第5至7頁）大致相符，且偵
      訊過程全程錄音、錄影未有中斷情狀，由被告連續陳述及
      被告全程站立應答，觀之整個偵訊過程，被告表情始終平
      和，精神態樣正常，並無一般吸毒者於毒癮發作時涕泗縱
      流、無法自主之情況，且依檢察官與被告問答內容觀之，
      被告回答內容均能對應檢察官訊問之問題，其中就相關細
      節猶能自行陳述：「˙˙˙（檢察官問：騎哪一台摩托車
      ？）騎我自己的（檢察官問：什麼廠牌的？）三陽的（檢
      察官問：騎你的三陽摩托車、坐車，還有開誰的車？什麼
      廠牌的車？哪一個顏色？）NISSAN的，灰色的˙˙˙（檢
      察官問：你賣1000的甲基安非他命，可以獲得多少利益？
      ）差不多2百塊（ 檢察官問：販賣1000塊的安非他命，有
      幾公克？）差不多0.2」等語（ 見原審卷第36頁），被告
      乙○○意識狀態顯然清楚。
    2.被告於原審97年2月5日聲羈訊問時亦供承：「（ 法官問：
      你在 97年2月5日下午5時27分在臺中地檢署偵訊時所製作
      之訊問筆錄是否實在？）實在˙˙˙（法官問：是否第二
      級毒品安非他命販賣金額是1千元？ ）是的（法官問：是
      否販賣1千元之第二級毒品安非他命可以獲利2百元？）對
      的」等語（見聲羈卷第5頁）， 上開訊問內容核與前揭偵
      訊筆錄就販賣毒品罪嫌之訊問要旨相符。且被告並供稱：
      「（法官問：你為何要拒絕簽名？）因為我家裡只有一個
      女兒需要照顧，我請求檢方給我交保，但檢察官不讓我交
      保，所以我拒絕簽名」等語（見聲羈卷第5頁）， 依法官
      與被告問答內容觀之，被告回答內容均能對應法官訊問之
      問題，且猶說明其於偵訊時拒絕簽名，係因思及照顧女兒
      、請求交保未果之故，益見其思慮周到、意識清晰，被告
      除未表示有何精神狀況不佳、藥癮發作之情狀，且其拒簽
      原因業於原審聲羈訊問時供述明確，被告乙○○辯稱於偵
      查中及原審聲羈訊問時因為當時精神狀況不好、藥癮發作
      ，才會做出不實的自白陳述，所以最後沒有在偵訊筆錄上
      簽名云云，顯無足採。
    3.此外，被告並未主張其於偵訊及原審聲羈訊問時之自白有
      何出於強暴、脅迫或其他不正方法而有非出於任意性之情
      事，本院認上開錄影內容及訊問筆錄內容之記載已足以擔
      保被告訊問程序自白之任意性。
  (二)「刑事訴訟法第159條第1項：『被告以外之人於審判外之陳
    述，除法律有特別規定者外，不得作為證據』，其中所謂『
    法律有規定』包括同法第206條（詳第159條立法理由）。故
    法院或檢察官依同法選任鑑定人，該鑑定人所出具之書面報
    告，雖為被告以外之人於審判外所作之書面陳述，依立法意
    旨，仍具證據能力」（最高法院97年度台上字第4555號刑事
    判決參照），本件內政部警政署刑事警察局對於毒品實施鑑
    定所提出之 97年3月13日刑鑑字第0970031902號鑑定書（見
    原審卷第18頁）亦有證據能力。
二、實體方面：訊據被告固供承其於上開時地， 向「阿豐」以8
    萬元之價格購買數量1兩之甲基安非他命， 嗣為警查獲之事
    實，惟矢口否認有意圖販賣而販入第二級毒品之犯行，辯稱
    ：這些甲基安非他命都是買來自己要施用的，並沒有要販賣
    毒品給別人，不是伊分裝的，本案亦未查獲買家證明有賣出
    之事實云云，經查：
  (一)本件被告於警詢、偵訊及原院審理中均一致供稱：伊於上開
    時地向「阿豐」以8萬元之價格購買數量1兩之甲基安非他命
    等情，被告復供稱：「阿豐」的電話是0000000000，伊是以
    門號0000000000的行動電話與「阿豐」聯繫等語（見警卷第
    7至9頁、 偵查卷第6頁、原審卷第31頁反面、第36頁），並
    經員警於警詢時檢視扣案手機撥出電話號碼後，其中確有顯
    示門號0000000000號之電話號碼，經提示被告檢閱無訛（見
    警卷第9頁），此外，並有如附表一編號1所示第二級毒品甲
    基安非他命7包及被告持用之行動電話1支扣案可證，足認被
    告上開自白與事實相符。
  (二)扣案甲基安非他命係自被告位於臺中市○○區○○路 226號
    之4，5樓502房之居所查獲， 經送內政部警政署刑事警察局
    拆封檢視，共計七包，均為白色晶體，驗前總毛重 37.58公
    克，包裝塑膠袋總重約2.95公克，經該局以氣相層析質譜分
    析法及核磁共振分析法就其中一包鑑定，檢出第二級毒品甲
    基安非他命成分，測得甲基安非他命之純度約達88％，有該
    局 97年3月13日刑鑑字第0970031902號鑑定書在卷可參（見
    原審卷第18頁），被告雖自承有施用甲基安非他命之行為，
    惟辯稱扣案之甲基安非他命係伊自己要施用的云云，然依據
    Clarke's Analysis of Drugs and Poisons一書第三版記載
    「正常人施用甲基安非他命（甲基安非他命鹽酸鹽）每日正
    常使用劑量從2.5至25毫克間，其最低致死劑量為1公克」，
    有行政院衛生署管制藥品管理局91年9月23日管檢字第10965
    2號函及該局93年10月1日管檢字第0930009353號函釋之甚明
    。縱然被告因久用毒品成癮而對該等藥物產生耐藥性，其於
    警詢時供稱：伊每天施用安非他命約3次，數量大約在0.1公
    克等語（見警卷第6頁），換算1日3次施用量約為0.3公克，
    猶遠低於上開甲基安非他命之最低致死劑量1公克， 而被告
    販入之甲基安非他命總重量達37.58公克（ 含包裝塑膠袋總
    重約2.95公克），純度更高達88％，縱認上開文獻記載係以
    毒品之純質含量計算，被告所販入之第二級毒品數量亦需施
    用超過300次（34.63公克×88％÷0.1=304.744 ）始可能用
    罄，亦與一般施用毒品者依自己資力所及，購買少量毒品，
    供短期間施用，並減少遭查獲之損失等情形相迥異，是其嗣
    後辯稱販入第二級甲基安非他命之目的係為供己施用云云，
    顯與事實及上開論理法則不符，應係臨訟圖卸責之詞，不足
    採信。
  (三)又被告雖辯稱扣案毒品非伊所分裝，買來時就分裝好了云云
    。惟查，扣案第二級毒品甲基安非他命甫為警方查獲時，共
    分為1大包（警秤毛重合計18.3公克）及6小包（其中5包警
    秤毛重各為3.8公克，1包警秤毛重0.7公克），有扣押物品
    目錄表1份可稽（見警卷第16頁），其中計有5包重量相當，
    且公克數計算至小數點以下第1位仍屬相當，有其精確度及
    平均性，苟非以電子磅秤秤重分裝之，實難恰如其份，被告
    向「阿豐」購入甲基安非他命，係1次購入1兩之單位重量計
    8萬元，雙方銀貨兩訖，被告販入之後如何分裝始符其需求
    ，「阿豐」本無從得知或介入必要，分裝否對於賣出價金亦
    無影響，且包數增加，亦增加保管、計算總重量誤差之交易
    風險，不利於毒品交易之進行，「阿豐」事先分裝再行賣出
    ，豈非畫蛇添足，衡情「阿豐」應無先行分裝為1大包及6小
    包，復將其中5小包分裝為相當重量後，再行交付被告之必
    要。被告前揭辯詞，核與常情不符，不足採信，應認係被告
    於販入毒品後，自行以電子磅秤及分裝袋秤重分裝以便伺機
    販售。佐以被告亦自承：扣案電子磅秤是秤所購買毒品重量
    等語（見原審卷第31頁反面），且有尚未使用之分裝袋26個
    扣案，顯見被告亦自備有分裝袋，足以佐證被告警訊及偵查
    中之關於其向「阿豐」購入毒品，係欲販賣之用之自白與事
    相符。
  (四)毒品危害防制條例第4條第2項之販賣第二級毒品罪，不以販
    入後復行賣出為必要，祇要以營利為目的，而有販入或賣出
    二者其一之行為，即足構成。又認定犯罪事實所憑之證據，
    並不以直接證據為限，倘間接事實之本身，具有判斷直接事
    實存在之作用，亦有證據之機能，由間接事實為訴訟上之證
    明，而於通常一般人不致懷疑，而得確信其為真實之程度者
    ，亦得為有罪之認定。被告雖否認其係意圖營利而販入該毒
    品，惟參以近年來毒品之濫用，危害國民健康與社會安定日
    益嚴重，治安機關對於販賣或施用毒品之犯罪行為，無不嚴
    加查緝，各傳播媒體對於政府大力掃毒之決心亦再三報導，
    已使毒品不易取得且物稀價昂，苟被告於買賣之過程中無利
    可圖，縱屬至愚，亦無甘冒被取締移送法辦判處重刑之危險
    而平白從事安非他命買賣之理，是其販入之價格必較其出售
    之價格為低，而有從中賺取買賣價差牟利之意圖及事實，應
    屬合理認定；又販賣毒品甲基安非他命係違法行為，非可公
    然為之，而甲基安非他命亦無公定價格，係可任意分裝增減
    分量，且每次買賣之價格、數量，亦隨時依雙方之關係深淺
    、資力、需求量、對行情之認知、來源是否充裕、查緝是否
    嚴緊、購買者被查獲時供述購買對象之可能風險之評估等因
    素，而異其標準，機動調整，非可一概論之。從而販賣之利
    得，實難察得其交易實情，然販賣者從價差或量差中牟利，
    方式雖異，惟其販賣行為在意圖營利則屬同一。況販賣毒品
    之所謂販賣行為，係行為人基於營利之目的，而販入或賣出
    毒品而言。販賣毒品者，其主觀上須有營利之意圖，且客觀
    上有販賣（即販入或賣出）之行為，即足構成，至於實際上
    是否已經獲利，則非所問，即於有償讓與他人之初，係基於
    營利之意思，並著手實施，而因故無法高於購入之原價出售
    ，最後不得不以原價或低於原價讓與他人時，仍屬販賣行為
    （最高法院93年度台上字第1651號判決要旨參照）。查被告
    於偵查中自承：「（檢察官問：磅秤一台、分裝袋26個是做
    什麼功用的？）要裝安非他命（檢察官問：裝安非他命做什
    麼？）要賣的（檢察官問：磅秤一台是要秤安非他命的，分
    裝袋是裝藥的，之後要做什麼？）要賣的（檢察官問：你賣
    1000的甲基安非他命，可以獲得多少利益？） 差不多2百塊
    。（檢察官問：販賣1000塊的安非他命，有幾公克？）差不
    多0.2（檢察官問：扣押的安非他命7包都是要用來販賣使用
    的？）對」等語（見原審卷第36頁之勘驗筆錄），又於原審
    聲羈訊問時亦供稱：「（法官問：是否第二級毒品安非他命
    販賣金額是1千元？）是的（法官問：是否販賣1千元之第二
    級毒品安非他命可以獲利2百元？）對的」等語（ 見聲羈卷
    第5頁），其對於甲基安非他命之交易價格、 重量及獲利情
    形均瞭然於胸，以被告購入之一兩（37.5公克）甲基安非他
    命代價8萬元為基礎，計算其可能不法所得， 每0.2公克賣1
    千元，苟全部順利賣出，被告計可售得約 187,500元，顯然
    有利可圖，且被告一次購入超乎一般施用毒品者所持有之數
    量或正常使用量之毒品，顯已非供個人施用，業如前述，則
    其花費8萬元購入如附表一編號1純度極高之第二級毒品甲基
    安非他命，若非將本求利，當無甘冒風險一次購入數量頗多
    價值非寡之毒品之理，且有關毒品之交易一向是政府嚴予取
    締、科予重刑之犯罪，茍無利得，豈有甘冒重典，而僅欲以
    原價轉讓他人之理。至被告辯稱：並無證人證明伊有賣出給
    誰云云，惟如前述，販賣第二級毒品罪，不以販入後復行賣
    出為必要，祇要以營利為目的，而有販入或賣出二者其一之
    行為，即足構成，被告縱未及賣出，亦無礙於販毒罪責之成
    立。綜上，被告有為賺取差價牟利而販入第二級毒品甲基安
    非他命之營利意圖甚明。此外，並有如附表一編號1至4所示
    第二級毒品甲基安非他命7包（驗前總毛重37.58公克、包裝
    塑膠袋總重約2.95公克、取其中0.18公克鑑定用罄）、門號
    0000000000號行動電話1支、電子磅秤1台及分裝袋26個扣案
    可資佐證，本件事證明確，被告犯行已堪認定。
三、按毒品危害防制條例第4條第2項之販賣第二級毒品罪，不以
    販入之後復行賣出為要件；祇須以營利為目的，販入或賣出
    ，有一於此，即已成立。而同條例第5條第2項之意圖販賣而
    持有第二級毒品罪，係指基於販賣以外之其他原因而持有，
    嗣始起意售賣者而言。因此行為人持有第二級毒品，有以主
    觀上營利售賣意圖而販入第二級毒品，其雖未及賣出，仍應
    論以販賣第二級毒品罪既遂罪責（最高法院90年度台上字第
    2046號判決意旨參照）。依上開說明，被告乙○○所為，於
    販入時即基於營利為目的，係犯毒品危害防制條例第4條第2
    項販賣第二級毒品罪。被告持有如附表所示第二級毒品之低
    度行為，應為其販賣第二級毒品之高度行為所吸收，不另論
    罪。次按被告前有如事實欄所載刑事科刑及執行紀錄，有臺
    灣高等法院被告前案紀錄表一份在卷可按，其於有期徒刑執
    行完畢後5年以內故意再犯本件有期徒刑以上之罪，為累犯
    ，應依刑法第47條之規定，加重其刑（販賣第二級毒品法定
    最高刑為無期徒刑依法不得加重）。
四、按刑法第五十九條之酌量減輕其刑，必須犯罪另有特殊之原
    因與環境等等，在客觀上足以引起一般同情，認為即予宣告
    法定低度刑期尤嫌過重者，始有其適用（最高法院45年台上
    字第1165號判例參照）。本件被告販入二級毒品，尚未賣出
    ，並非大毒梟，固然屬實，然此與犯罪另有特殊之原因與環
    境，在客觀上足以引起一般同情之情形有別，尚不符刑法59
    條所定情犯罪之情狀顯可憫恕之要件，原審引該條為減輕，
    尚有未洽，被告上訴否認有販賣第二級毒品安非他命，固無
    理由，惟檢察官指摘原判決依刑法第59條之規定為減刑不當
    ，為有理由，應由本院將原判決撤銷改判，爰審酌被告迭有
    多次違反肅清煙毒條例、毒品危害防制條例案件之前科，現
    因另案施用毒品案件在監服刑中，此有臺灣高等法院被告前
    案紀錄表1份存卷可按，其當知毒品不僅殘害施用者自身健
    康，且因施用毒品而散盡家財、連累家人，或為購買毒品鋌
    而走險者，更不可勝計，施用者導致精神障礙，性格異常，
    甚至造成生命危險之成癮性，而嚴重戕害國人之身心健康，
    販賣毒品安非他命危害社會甚鉅，竟猶意圖營利而販入甲基
    安非他命，漠視毒品對於他人身心健康之戕害及國家對於杜
    絕毒品犯罪之禁令，惡性非輕，且扣案之甲基安非他命之數
    量不少，然考及所販入之第二級毒品，未流入市面，尚未對
    社會發生實際危害，並無實際獲取犯罪所得，犯罪後仍飾詞
    卸責，態度非佳等一切情狀，量處如主文所示之刑，以示懲
    儆，扣案如附表一編號一所示之甲基安非他命，為第二級毒
    品，應依毒品危害防制條例第18條第1項前段之規定沒收銷
    燬之（甲基安非他命之外包裝因有甲基安非他命殘留，難以
    析離，亦應認屬毒品〈按調查局鑑定時雖對外包裝秤重，但
    實際上包裝袋內仍有毒品之殘留，有該局93年3月19日調科
    壹字第09300113060號函可參〉），而送驗時所耗損之毒品
    （檢驗機關取0.18公克鑑定用罄）既已滅失，爰不另為沒收
    銷燬之諭知。扣案之門號0000000000行動電話（含SIM卡1張
    ），係被告所有持以聯絡「阿豐」販入甲基安非他命使用之
    物，業據被告供明在卷，亦如前所述；另被告係以其所有扣
    案電子磅秤一台進行毒品秤重，復經被告敘明在卷，且供販
    入毒品秤重分裝使用，亦如前所認定。則上開物品均屬被告
    用以從事販賣第二級毒品之犯罪工具，被告復供承上開扣案
    物品均為其所有（其中關於SIM部分，因該行動電話SIM卡於
    客戶申請門號並取得SIM 卡時，即已取得該卡之所有權，所
    有權均移歸申請人或使用人，已非電信公司所有之物），均
    應依毒品危害防制條例第19條第1項之規定，諭知沒收。
    再依毒品危害防制條例第19條第1項規定內容以觀，必須無
    法沒收之財物始有追徵其價額，或以其財產抵償之問題。如
    該等財物已經扣案，僅於主文宣告沒收即為已足，自無再諭
    知追徵價額或以財產抵償之必要（最高法院95年度台上字第
    5106號刑事判決參照）。上開行動電話及電子磅秤既已扣案
    ，應無不能沒收之問題，自毋庸併予諭知追徵價額或以財產
    抵償之旨。又犯販賣毒品罪者，其供犯罪所用之財物，固應
    優先適用毒品危害防制條例第19條第1項義務沒收之規定，
    予以沒收；但如係供犯罪預備之物，則不能適用上開特別規
    定，而須依刑法第38條第1項第2款為沒收之宣告（最高法院
    96年度台上字第5109、5360號刑事判決參照）。扣案之分裝
    袋26個確係被告所有，此經被告供承至明，被告既販入扣案
    毒品伺機分裝出售，則該等分裝袋當係為伺機分裝出售而用
    ，然被告既未實際用於分裝其所欲販賣之甲基安非他命，應
    認僅係預備供將來分裝毒品之用，尚屬供犯罪預備之用，揆
    諸前揭說明，仍應依刑法第38條第1項第2款之規定，諭知沒
    收。至如附表二所示之物，其中關於第一級毒品部分另由檢
    察官偵辦，注射針筒、玻璃球吸食器部分，亦非本案所問，
    扣案之現金10萬元，則因本件被告未及賣出甲基安非他命，
    無證據證明係其販賣第二級毒品甲基安非他命所得，均難認
    與本件販賣第二級毒品之上開犯行有何直接關連性，爰均不
    併為沒收之諭知，附此敘明。
據上論斷，應依刑事訴訟法第369條第1項、第364條、第299條第
1項，毒品危害防制條例第4條第2項、第18條第1項前段、第19條
第1項，刑法第11條、第47條第1項、第38條第1項第2款，判決如
主文。
本案經檢察官甲○到庭執行職務。
中    華    民    國    97    年    11    月    13    日
            刑事第四庭    審判長法  官  洪  耀  宗
                                法  官  許  文  碩
                                法  官  蔡 王 金 全
上列正本證明與原本無異。
如不服本判決應於收受送達後十日內向本院提出上訴書狀，其未
敘述上訴之理由者並得於提起上訴後十日內向本院補提理由書 (
均須按他造當事人之人數附繕本)。
                                書記官  金  珍  華
中    華    民    國    97    年    11    月    14    日
附錄論罪法條：
毒品危害防制條例第4條第2項：
製造、運輸、販賣第二級毒品者，處無期徒刑或七年以上有期徒
刑，得併科新臺幣七百萬元以下罰金。
附表一
┌──┬──────────────┬─────────────┐
│編號│物      品      名        稱│數                      量│
├──┼──────────────┼─────────────┤
│ 1  │第二級毒品甲基安非他命      │驗前總毛重37.58公克（包裝 │
│    │                            │塑膠袋總重約2.95公克）共計│
│    │                            │7包，取其中0.18公克鑑定用 │
│    │                            │罄。                      │
│    │                            │餘7包，含包裝共計37.4公克 │
├──┼──────────────┼─────────────┤
│ 2  │門號0000000000行動電話（含  │1支                       │
│    │SIM卡1張）                  │                          │
├──┼──────────────┼─────────────┤
│ 3  │電子磅秤                    │1台                       │
├──┼──────────────┼─────────────┤
│ 4  │分裝袋                      │26個                      │
└──┴──────────────┴─────────────┘
附表二：
1.第一級毒品海洛因2包（含袋總重3.6公克）
2.注射針筒3支
3.玻璃球吸食器1個
4.現金新臺幣10萬元


司法院資訊處製作；財團法人民間司法改革基金會備份。
